臺灣板橋地方法院刑事判決　　　　　　　 93年度易字第382號
公　訴　人　臺灣板橋地方法院檢察署檢察官
被　　　告　丙○○
上列被告因傷害等案件，經檢察官聲請簡易判決處刑（91年度偵
字第13140 號），本院認不宜以簡易判決處刑，改以通常程序審
理判決如下：
    主  文
丙○○共同以加害生命、身體之事，恐嚇他人，致生危害於安全
，處有期徒刑參月，如易科罰金，以佰元折算壹日。
    事  實
一、緣被告丙○○與丁○○（已由本院先行審理判決）住在臺北
    縣板橋市○○路○ 段30號8 樓之1 ，戊○○與甲○○夫婦住
    在上址同號15樓之1 ，均為臺北縣板橋市○○路○ 段30號、
    32號「民生捷運大廈」（下簡稱該社區）之住戶，戊○○自
    民國89年11月起，擔任該社區管理委員會之委員，任期1年
    ，於90年5 月間，因該社區住戶投訴丙○○搭蓋違章建築，
    將窗戶打出佔用公共空間之情事，由管理委員會處理當中，
    於90年7 月15日，丁○○與丙○○前往戊○○、甲○○之住
    處，欲談違章建築問題，未遇而回，經該社區副主任委員乙○○知悉後，即於同日22時許，告知甲○○上情，並偕同甲○○前往丙○○住處，因丙○○、丁○○表示希望戊○○能
    放其一馬，不要拆除違建，甲○○即向丙○○、丁○○解釋
    ，是否拆除違建是由管理委員會決定，並非戊○○個人可決
    定，而戊○○目前不在家，有事可以等他回來再處理等語，
    丙○○、丁○○因而心生不滿，共同基於恐嚇之犯意聯絡，
    向甲○○稱：「如果我們家的違建被拆，一定要你全家死光
    光，要你們好看」等語，以加害生命、身體之事恐嚇甲○○
    ，使甲○○心生畏懼，致生危害於安全。
    理  由
一、被告丙○○固坦承有於90年7 月15日，因違建之事，在其與
    丁○○住處門口，與甲○○發生爭吵之事實，惟矢口否認有
    何恐嚇犯行，辯稱：我只有叫她滾回去而已，不能因為在我
    旁邊的人說了什麼，就認為我要負連帶責任云云，惟查：上
    開事實，業據證人甲○○結證稱：丁○○有說如果他們家的
    違建被拆，就要我們全家死光光，要我們好看，丙○○說要
    給我好看... 因為丙○○和丁○○罵的很難聽，我覺得害怕
    等語，與其自警詢時起之指述相符（此有甲○○91年6 月16
    日臺北縣警察局海山分局刑事組訊問調查筆錄附於偵查卷第
    11頁可稽），並經證人乙○○迭次證述：甲○○請我陪她到
    8 樓丁○○家告訴她「拆違建的事與我們無關」，丁○○一
    直要求顧家能放他們一馬，甲○○告訴丁○○等這件事不關
    他們的事，丁○○與丙○○即開口恐嚇甲○○，「如果我家
    的違建被拆，我一定要妳全家死光光，全家不得好死。」；
    丁○○說「我要妳全家死光光」，丙○○說「死老太婆，要
    妳全家好看」，後來我就拖甲○○回15樓等語明確（見偵查
    卷第15頁之警詢筆錄、第35頁之偵訊筆錄及本院審理筆錄）
    ，按乙○○係以管理委員會副主委之身分陪同甲○○前往住
    戶丙○○、丁○○之住處解釋，而親見親聞被告丙○○、丁○○出言恐嚇甲○○之經過，其與告訴人及被告雙方均無恩
    怨關係，其所證述之情節應堪採信，被告丙○○所辯並未出
    言恐嚇云云，不足採信。次查：丙○○、丁○○所說「要你
    們全家死光光」、「要你們好看」等言語，係具體以加害他
    人生命、身體之事恐嚇他人，客觀上足以令人畏懼，且甲○○與丙○○、丁○○係同社區鄰居，被告對甲○○住處及家
    庭成員，隨時有接近、報復之能力，故甲○○所述會感到害
    怕乙節，衡情與事理相符，自堪採信。綜上，事證明確，被
    告丙○○恐嚇犯行應堪認定。
二、核被告丙○○所為，係犯刑法第305 條恐嚇罪，被告丙○○
    與丁○○有犯意聯絡、行為分擔，為共同正犯。爰審酌被告
    丙○○係因其與丁○○之住處搭蓋違建，可能遭社區管理委
    員會決議拆除，而對社區管理委員戊○○一家人有所不滿，
    因此恐嚇甲○○之犯罪動機、目的、手段，致甲○○身心所
    受損害非輕，犯後否認犯行，態度不佳等一切情狀，量處如
    主文所示之刑，並諭知易科罰金之折算標準，以示懲儆。
據上論斷，應依刑事訴訟法第452 條、第299 條第1 項前段，刑
法第28條、第305 條、第41條第1 項前段，罰金罰鍰提高標準條
例第1 條前段、第2 條，判決如主文。
本案經檢察官李吉祥到庭執行職務。
中　　華　　民　　國　　94　　年　　6 　　月　　24　　日
                 刑事第十九庭    審判長法?官 彭  全  曄
                                 ???法?官 朱  嘉  川
                                ? ??法?官 蕭  一  弘
以上正本證明與原本無異。
如不服本判決應於送達後10日內向本院提出上訴狀。
                                    ? 書記官 王  麗  雯
中　　華　　民　　國　　94　　年　　6 　　月　　24　　日
附錄本案論罪科刑法條全文：
刑法第305條
以加害生命、身體、自由、名譽、財產之事，恐嚇他人致生危害
於安全者，處2年以下有期徒刑、拘役或3百元以下罰金。
